# 通过协议控制将合营公司纳入合并报表范围如何编制合并报表？

提问人：regwy 时间：2015-02-12 09:16:17
甲公司与乙公司共同投资成立合营企业A,各占50%股份，甲公司采用权益法核算， 2014 年，甲公司与乙公司签订协议，通过协议方式由甲公司对合营企业A进行控制，甲公司将原权益法核算的企业A改为成本法核算，并将合营企业A纳入合并报表。该合并报表如何编制？

回答人：chenyiwei
假设甲公司确实通过协议控制取得了对A的控制权，则作为分步交易实现非同一控制下合并进行合并报表处理。你的问题最难点可能是归属于乙公司的权益在合并报表层面应列报为少数股东权益还是负债，以及如何计量的问题。这应根据甲乙双方之间的协议条款来考虑，例如： 1 、如果协议中约定，在该项安排结束时应归还给B的净资产份额不低于开始日的原有金额，则合并报表层面应将相当于该子公司于该安排开始日的帐面净资产中归属少数股东的份额的部分确认为负债。 2 、如果协议中约定，乙公司在此期间享受固定收益的，则合并报表层面应将该期间内需支付给乙公司的固定收益的折现值确认为负债。 3 、如果协议中约定甲乙双方在此期间内仍按照原先的股权比例分享利润和收益，甲不向乙提供保本、约定收益等保障的，则乙的权益在甲的合并报表中仍列报为少数股东权益和少数股东损益。